hr-HR: Podesivost ventilacije kacige: Prilagodljivi otvori; Fiksni otvori (nisu prilagodljivi); Bez otvora za ventilaciju; Uklonjivi čepovi za ventilaciju; Ostalo
fi: Kypärän tuuletuksen säätö: Säädettävät ilmanvaihtoaukot; Kiinteät ilmanvaihtoaukot (ei säädettävät); Ei ilmanvaihtoa; Irrotettavat ilmanvaihtoaukon tulpat; Muu
ro-RO: Reglarea ventilației căștii: Guri de aerisire reglabile; Guri de aerisire fixe (nereglabile); Fără ventilație; Dopuri de ventilație detașabile; Altele
bg-BG: Регулируемост на вентилацията на каската: Регулируеми отвори; Фиксирани отвори (нерегулируеми); Без вентилация; Сваляеми вентилационни тапи; Други
sl-SI: Nastavljivost prezračevanja čelade: Prilagodljivi zračniki; Fiksni zračniki (neprilagodljivi); Brez zračnikov; Odstranljivi čepi za zračnike; Drugo
es: Capacidad de ajuste de la ventilación del casco: Rejillas de ventilación ajustables; Rejillas de ventilación fijas (no ajustables); Sin ventilación; Tapones de ventilación extraíbles; Otro
vi: Khả năng điều chỉnh thông gió của mũ bảo hiểm: Lỗ thông hơi có thể điều chỉnh; Lỗ thông hơi cố định (không thể điều chỉnh); Không có lỗ thông hơi; Nút thông hơi có thể tháo rời; Khác
th: การปรับระดับการระบายอากาศของหมวกกันน็อค: ช่องระบายอากาศแบบปรับได้; ช่องระบายอากาศแบบตายตัว (ปรับไม่ได้); ไม่มีช่องระบายอากาศ; ปลั๊กอุดช่องระบายอากาศแบบถอดได้; อื่นๆ
zh-TW: 頭盔通風可調性: 可調式通風口; 固定式通風口 (不可調); 無通風口; 可拆式通風口塞; 其他
nb: Justerbar hjelmventilasjon: Justerbare ventiler; Faste ventiler (ikke-justerbare); Uten ventilasjon; Avtakbare ventilplugger; Annet
ko: 헬멧 통풍 조절 기능: 조절형 통풍구; 고정형 통풍구(조절 불가); 통풍구 없음; 탈착식 통풍구 플러그; 기타
zh-CN: 头盔通风调节方式: 可调节通风口; 固定通风口（不可调节）; 无通风口; 可拆卸通风塞; 其他
pt-BR: Ajuste da ventilação do capacete: Entradas de ar ajustáveis; Entradas de ar fixas (não ajustáveis); Sem ventilação; Tampões de ventilação removíveis; Outros
cs: Nastavitelnost ventilace helmy: Nastavitelné větrací otvory; Pevné větrací otvory (nenastavitelné); Bez odvětrávání; Odnímatelné zátky větracích otvorů; Jiné
pt-PT: Ajuste da ventilação do capacete: Aberturas de ventilação ajustáveis; Aberturas de ventilação fixas (não ajustáveis); Sem ventilação; Tampões de ventilação amovíveis; Outro
lt-LT: Šalmo ventiliacijos reguliuojamumas: Reguliuojamos ventiliacijos angos; Fiksuotos ventiliacijos angos (nereguliuojamos); Be ventiliacijos; Išimami ventiliacijos angų kaiščiai; Kita
nl: Helm ventilatie verstelbaarheid: Verstelbare ventilatieopeningen; Vaste ventilatieopeningen (niet verstelbaar); Niet geventileerd; Verwijderbare ventilatiepluggen; Overig
el: Ρύθμιση αερισμού κράνους: Ρυθμιζόμενοι αεραγωγοί; Σταθεροί αεραγωγοί (μη ρυθμιζόμενοι); Χωρίς αεραγωγούς; Αφαιρούμενα βύσματα αεραγωγών; Άλλο
fr: Réglage de la ventilation du casque: Fentes d’aération réglables; Fentes d’aération fixes (non réglables); Sans aération; Bouchons d’aération amovibles; Autre
hu: Sisak szellőzésének állíthatósága: Állítható szellőzőnyílások; Fix szellőzőnyílások (nem állítható); Nem szellőző; Kivehető szellőződugók; Egyéb
it: Regolazione della ventilazione del casco: Prese d’aria regolabili; Prese d’aria fisse (non regolabili); Senza prese d’aria; Tappi di ventilazione rimovibili; Altro
ru: Регулировка вентиляции шлема: Регулируемые вентиляционные отверстия; Фиксированные вентиляционные отверстия (нерегулируемые); Без вентиляции; Съемные вентиляционные заглушки; Другое
pl: Regulacja wentylacji kasku: Regulowane wloty powietrza; Stałe wloty powietrza (nieregulowane); Bez wentylacji; Wyjmowane zatyczki wentylacyjne; Inne
sk-SK: Možnosť nastavenia ventilácie prilby: Nastaviteľné vetracie otvory; Pevné vetracie otvory (nenastaviteľné); Bez vetrania; Odnímateľné zátky vetrania; Iné
en: Helmet ventilation adjustability: Adjustable vents; Fixed vents (non-adjustable); Non-vented; Removable vent plugs; Other
ja: ヘルメットの通気口の調整機能: 調節可能なベンチレーション; 固定式ベンチレーション (調節不可); ベンチレーションなし; 取り外し可能なベンチレーションプラグ; その他
tr: Kask havalandırmasının ayarlanabilirliği: Ayarlanabilir havalandırma; Sabit havalandırma (ayarlanamaz); Havalandırmasız; Çıkarılabilir havalandırma tapaları; Diğer
de: Einstellbarkeit der Helmbelüftung: Verstellbare Belüftungsöffnungen; Feste Belüftungsöffnungen (nicht verstellbar); Ohne Belüftung; Herausnehmbare Belüftungsstopfen; Andere
da: Justerbar ventilation i hjelm: Justerbare ventilationsåbninger; Faste ventilationsåbninger (ikke-justerbare); Uden ventilation; Aftagelige ventilationspropper; Andet
sv: Justerbar hjälmventilation: Justerbara ventiler; Fasta ventiler (ej justerbara); Utan ventilation; Avtagbara ventilpluggar; Annat